臺灣嘉義地方法院刑事判決　　　　　　　　　　　　　　九十三年度訴字第四八號
　　公　訴　人　臺灣嘉義地方法院檢察署檢察官
　　被　　　告　甲○○
　　指定辯護人　本院公設辯護人　乙○○
右列被告因違反槍砲彈藥刀械管制條例案件，經檢察官提起公訴（九十二年度偵字第
八一三九號），本院判決如左：
    主  文
甲○○未經許可，製造可發射子彈具有殺傷力之改造手槍，處有期徒刑貳年柒月，併
科罰金新台幣捌萬元，罰金如易服勞役，以新台幣玖佰元即銀元佰元折算壹日。扣
案如附表所示之改造手槍壹把（含彈匣）沒收。
    事  實
一、甲○○於民國八十六年某月間，在嘉義市○○路某玩具店，以新台幣八千元之代
    價購得仿ＦＮ廠半自動手槍製造之玩具手槍一把後（槍枝管制編號為：0000
    000000號），明知可發射子彈具有殺傷力之改造手槍屬於槍砲彈藥刀械管
    制條例所列管之槍砲，未經許可，不得製造、持有，竟於八十八年十二月、八十
    九年一月間，在嘉義市○○○路某鐵工廠內，利用該鐵工廠內之機械工具，製造
    如附表所示可發射子彈具有殺傷力之改造手槍一把，並於改造完成後將上開改造
    手槍藏置於其位於嘉義市○○街五十九號四樓四「春堤山林大樓」之租屋處內，
    而未經許可持有之，並於九十二年十一月二十七日將上開改造手槍改藏放於其前
    居所嘉義市○○街五十四號之花園角落花盆下。嗣於九十二年十二月九日下午四
    時許，經警持本院所核發之搜索票至其位於嘉義市○區○○里○○○街四二號之
    一之住處搜查未獲後，甲○○始於同日晚上十一時許，帶同警方前往其上揭前居
    所之花園角落花盆下，起獲其所有以報紙包裹之如附表所示之改造手槍一把，始
    偵知上情。
二、案經嘉義市警察局報請臺灣嘉義地方法院檢察署檢察官偵查起訴。
    理  由
一、右揭事實，業據被告甲○○於本院審理時自承不諱，並有本案查獲時所拍攝之照
    片十幀附卷可證（見警卷第一五至一九頁），及其所有如附表所示之改造手槍一
    把扣案可資佐證。而上開扣案之改造手槍一把經鑑定後，其鑑定結果如附表所示
    ，認具有殺傷力，且屬於槍砲彈藥刀械管制條例所列其他可發射子彈具有殺傷力
之槍枝，有內政部警政署刑事警察局九十三年一月二十日刑鑑字第○九二○二三
    六五四六號槍彈鑑定書一份在卷可稽（見偵查卷第九至一二頁），是被告之自白
    核與事實相符，足以採信。至公設辯護意旨雖以本案係警方對被告之前開住處搜
    索未獲後，經被告主動告知持有前開改造手槍並帶警方前往前揭藏放地點取獲，
    是本案應符合槍砲彈藥刀械管制條例第十八條第四項減輕或免除其刑之規定等語
    ，惟「犯本條例之罪，於偵查或審判中自白，並供述全部槍砲、彈藥、刀械之來
    源及去向，因而查獲或因而防止重大危害治安事件之發生者，減輕或免除其刑，
    槍砲彈藥刀械管制條例第十八條第四項前段固定有明文。惟所謂查獲，係指依其
    自白，查獲槍砲、彈藥、刀械之來源及去向而言，不包括自己持有被查獲之情形
    在內」（最高法院九十二年度台上字第五五二四號裁判意旨參照），則本案縱被
    告主動告知警方其持有前開改造手槍，並帶同警方前往前揭藏放地點取獲該改造
    手槍乙情屬實，然如附表所示之改造手槍，係被告本身所製造且持有乙情，業如
    前述，是揆諸上開裁判意旨，尚難認本案有槍砲彈藥刀械管制條例第十八條第四
    項減輕或免除其刑規定之適用，是公設辯護意旨容有誤會，附此敘明。從而，本
    件事證明確，被告未經許可製造、持有其他可發射子彈具有殺傷力之改造手槍之
    犯行，洵堪認定。
三、核被告甲○○所為，係犯槍砲彈藥刀械管制條例第十一條第一項之未經許可製造
    可發射子彈具有殺傷力之改造手槍罪。其製造上開改造手槍後，復持有該槍枝，
    其持有之低度行為為製造之高度行為所吸收，不另論罪。又被告製造並持有上開
    改造手槍之目的僅在收藏，且其並未持之侵害他人，亦未持之犯案，所為情輕法
    重，且被告到庭均坦承犯行，態度良好，其犯罪情狀尚可憫恕，縱科以法定最低
    度刑猶嫌過重，爰依刑法第五十九條之規定減輕其刑。爰審酌被告製造如附表所
    示之改造手槍，未曾供非法用途，影響社會治安甚微及其智識程度、犯罪之動機
    、目的、手段、生活狀況、犯後坦承犯行，尚有具體悔過之態度等一切情狀，量
    處如主文所示之刑，並就併科罰金部分諭知易服勞役之折算標準，以資懲儆。扣
    案如附表所示之改造手槍一把，具殺傷力，且為違禁物，應依刑法第三十八條第
    一項第一款規定宣告沒收。
據上論斷，應依刑事訴訟法第二百九十九條第一項前段，槍砲彈藥刀械管制條例第十
一條第一項，刑法第十一條前段、第五十九條、第四十二條第二項、第三十八條第一
項第一款，罰金罰鍰提高標準條例第二條，現行法規所定貨幣單位折算新台幣條例第
二條，判決如主文。
本案經檢察官黃正雄到庭執行職務。
中      華      民      國    九十三    年      五      月     十八     日
                                  臺灣嘉義地方法院刑事第五庭
                                      審判長  法  官  黃國益
                                              法  官  黃義成
                                              法  官  黃仁勇
右正本證明與原本無異。
如不服本判決，應於判決送達後十日內向本院提出上訴狀( 應附繕本 )。告訴人或被
害人如對於本判決不服者，應具備理由請求檢察官上訴，其上訴期間之計算係以檢察
官收受判決正本之日期為準。
中      華      民      國    九十三    年      五      月     十八     日
                                              書記官  呂權芳
附錄本案論罪科刑法條全文：
(1)槍砲彈藥刀械管制條例第十一條：
未經許可，製造、販賣或運輸第四條第一項第一款所稱其他可發射金屬或子彈具有殺
傷力之各式槍砲者，處五年以上有期徒刑，併科新臺幣一千萬元以下罰金。
未經許可，轉讓、出租或出借前項所列槍砲者，處三年以上十年以下有期徒刑，併科
新臺幣七百萬元以下罰金。
意圖供自己或他人犯罪之用，而犯前二項之罪者，處無期徒刑或七年以上有期徒刑，
併科新臺幣一千萬元以下罰金。
未經許可，持有、寄藏或意圖販賣而陳列第一項所列槍砲者，處一年以上七年以下有
期徒刑，併科新臺幣七百萬元以下罰金。
第一項至第三項之未遂犯罰之。
附表：
┌──┬───────┬─────────────────────────┐
│編號│槍彈          │鑑定文號及鑑定結果                                │
├──┼───────┼─────────────────────────┤
│一  │改造手槍一把（│一、文號：內政部警政署刑事警察局九十三年一月二十日│
│    │含彈匣，槍枝管│    刑鑑字第○九二○二三六五四六號槍彈鑑定書（見偵│
│    │制編號00000000│    查卷第一○頁）。                              │
│    │27號）。      │二、鑑定結果：係由仿ＦＮ廠半自動手槍製造之金屬玩具│
│    │              │    手槍，更換土造金屬槍管改造而成之改造手槍，機械│
││              │    性能良好，可擊發適用子彈，認具殺傷力。        │
└──┴───────┴─────────────────────────┘
